【裁判字號】    97,交聲,2190
【裁判日期】    971128
【裁判案由】    交管條例聲異
【裁判全文】
臺灣板橋地方法院交通事件裁定        97年度交聲字第2190號
原處分機關  交通部公路總局臺北區監理所
異  議  人
即受處分人  元炘實業有限公司
代  表  人  甲○○
上列受處分人因違反道路交通管理處罰條例事件，對於交通部公
路總局臺北區監理所中華民國97年8 月7 日所為之處分（原處分
案號：北監自裁字第裁40-CZ0000000號），聲明異議，本院裁定
如下：
    主  文
異議駁回。
    理  由
一、按汽車駕駛人停車時，有在禁止臨時停車處所停車者，處新
    臺幣六百元以上一千二百元以下罰鍰，道路交通管理處罰條
    例第56條第1 項第1 款分別定有明文。而禁止臨時停車線為
    紅色實線，用以指示禁止臨時停車路段，道路交通標誌標線
    號誌設置規則第169 條第1 項、第2 項亦有明定。
二、本件異議人即受處分人元炘實業有限公司所有之車牌號碼6T
    -6710 號自用小客貨車於民國97年1 月15日下午2 時39分許
    ，在臺北縣板橋市○○路之劃有紅色實線表示禁止臨時停車
    之路段停車，經臺北縣政府警察局員警以當場拍照之方式採
    證，並以受處分人所有之汽車有違反道路交通管理處罰條例
    第56條第1 項第1 款規定之事實製單舉發，經將舉發單送達
    於受處分人後，並未於應到案日期（97年2 月27日）前自動
    繳納罰鍰或到案聽候裁決，也未提出陳述，迄97年7 月8 日
    始繳納罰鍰新臺幣一千二百元並陳述在案，經原處分機關函
    請舉發機關調查結果，仍認受處分人有前開違規行為，乃依
    道路交通管理處罰條例第56條第1 項第1 款及違反道路交通
    管理事件統一裁罰基準表之規定，於97年8 月7 日裁處受處
    分人罰鍰新臺幣一千二百元。
三、受處分人於聲明異議狀所載雖不否認上揭違規事實，惟辯稱
    ：因始終未收到郵局招領通知，否則不可能有違規還逾期不
    予處理之情形云云。然查：
  (一)受處分人對其所有之車牌號碼6T-6710 號自用小客貨車，於
    上揭時、地違規停車而為警拍照採證後製單舉發之事實並不
    否認，又有採證照片附卷可稽，已可認定。
  (二)次按處理違反道路交通管理事件，有關文書送達之程序，依
    行政程序法之規定，違反道路交通管理事件統一裁罰基準及
    處理細則第5 條定有明文。又行政程序法第74條第1 項、第
    2 項規定：「送達不能依前二條規定（送達之處所、補充送
    達及留置送達）為之者，得將文書寄存送達地之地方自治或
    警察機關，並作送達通知書兩份，一份黏貼於應受送達人住
    居所、事務所、營業所或其就業處所門首，另一份交由鄰居
    轉交或置於該送達處所信箱或其他適當位置，以為送達。前
    項情形，由郵政機關為送達者，得將文書寄存於送達地之郵
    政機關。」
  (三)查本件臺北縣政府警察局北縣警交字第CZ0000000 號舉發違
    反道路交通事件通知單，經舉發機關於97年1 月28日，由郵
    務機關按受處分人營業所在地「臺北縣土城市○○路○ 段16
    4 巷4 弄2 號3 樓」辦理送達後，因未獲會晤本人亦無受領
    文書之同居人、受僱人或應受送達處所接收郵件人員，已將
    該送達文書寄存於土城學府郵局，並作送達通知書兩份，一
    份黏貼於應受送達人住居所門首，另一份置於該送達處所信
    箱以為送達，有原舉發機關送達證書影本、中華民國郵政交
    寄大宗掛號函件存根影本、公司及分公司基本資料查詢（明
    細）列印各一件附卷可參，足認上開案號舉發單之送達並無
    違誤。至於受處分人所稱於其營業所在地址門首或信箱上未
    見任何送達通知書云云，迄未提出任何事證供本院調查究明
    ，自無從遽以採信而為有利受處分人之事實認定。
四、綜上所述，本件受處分人於舉發單合法送達後，受處分人既
    未依規定自動繳納罰鍰，亦未依規定到案聽候裁決，迄97年
    7 月8 日已逾越應到案期限六十日以上始繳納罰鍰，依道路
    交通管理處罰條例第56條第1 項第1 款、違反道路交通管理
    事件統一裁罰基準表之規定，裁處受處分人罰鍰新臺幣一千
    二百元，核無違誤，本件受處分人之異議為無理由，自應將
    其異議駁回。
據上論斷，應依道路交通案件處理辦法第19條，裁定如主文。
中    華    民    國    97    年    11    月    28    日
                  交通法庭    法  官  張江澤
以上正本證明與原本無異。
如不服本裁定，應於送達後5日內，向本院提出抗告狀。
                              書記官  梁宜庭
中    華    民    國    97    年    12    月    1     日


司法院資訊處製作；財團法人民間司法改革基金會備份。
